【裁判字號】    97,抗,1353
【裁判日期】    971223
【裁判案由】    聲請定其應執行刑
【裁判全文】
臺灣高等法院刑事裁定                  97年度抗字第1353號
抗  告  人
即  受刑人  甲○○
上列抗告人因聲請定其應執行刑案件，不服台灣台北地方法院中
華民國97年11月27日裁定（97年度聲字第2847號），提起抗告，
本院裁定如下：
    主  文
抗告駁回。
    理  由
一、台灣台北地方法院檢察署檢察官聲請意旨略以：抗告人即受
    刑人甲○○（下稱抗告人）因違反毒品危害防制條例等案件
    ，先後經原審法院判決確定如附表所示，應依刑法第53條、
    第51條第6款定其應執行刑，為此依刑事訴訟法第477條第1
    項聲請定其應執行刑等語。
二、原裁定以：抗告人因違反毒品危害防制條例等案件，經原審
    法院別判處拘役如附表所示，均分別確定在案，有各該判決
    書及本院被告前案紀錄表附卷可稽。茲檢察官聲請定其應執
    行之刑，核其聲請為正當，應定其應執行之刑。爰依刑事訴
    訟法第477條第1項、刑法第53條、第51條第6款、第41條第1
    項前段，裁定抗告人所犯如附表所示之罪，應執行拘役90日
    ，如易科罰金，以新臺幣1千元折算1日。經核尚無違誤。
三、抗告意旨略以：抗告人所犯如附表編號2之詐欺罪業已執行
    ，何以與附表編號1之違反毒品危害防制條例之罪數罪併罰
    後，仍需執行拘役90日，實令抗告人不解，又倘須執行拘役
    90日，請念及抗告人家庭經濟困難，從輕量刑，為此提起抗
    告云云。
四、經查：按被告犯應併合處罰之數罪，經法院以判決或裁定定
    其數罪之應執行刑確定者，該數罪是否執行完畢，均係以所
    定之應執行刑全部執行完畢為斷。其在定應執行刑之前已先
    執行之有期徒刑之罪，因嗣後與他罪合併定應執行刑，而由
    檢察官換發執行指揮書執行應執行刑，是其前已執行之有期
    徒刑部分，僅應予扣除，該罪宣告之刑不能認為已執行完畢
    ，最高法院93年度台非字第298號判決足資參照。經查：抗
    告人所犯如附表編號2詐欺案件，固經原審法院判處拘役50
    日，如易科罰金，以新台幣1千元折算1日，並於97年8月22
    日執行易科罰金，有本院被告前案紀錄表在卷可參，但依上
    開說明，抗告人前已執行之拘役部分，僅應予扣除，該罪宣
    告之刑不能認為已執行完畢，而抗告人前已執行之拘役部分
    ，既可扣除，自無侵害抗告人權益。又本件原裁定諭知抗告
    人所犯如附表所示之罪，應執行拘役90日，如易科罰金，以
    新臺幣1千元折算1日，係於本件各刑中之最長期以上，各刑
    合併之刑期以下，已合於定其應執行之刑，自無違誤。抗告
    人抗告意旨，空言指摘原裁定不當，為無理由，應予駁回。
據上論斷，應依刑事訴訟法第412條，裁定如主文。
中    華    民    國    97    年    12    月    23    日
                  刑事第十七庭  審判長法  官  趙功恆
                                      法  官  陳憲裕
                                      法  官  高明哲
以上正本證明與原本無異。
不得再抗告。
                                      書記官  梁淑時
中    華    民    國    97    年    12    月    23    日


司法院資訊處製作；財團法人民間司法改革基金會備份。
